<!DOCTYPE html>
<html lang="en">

<head>
    <meta charset="UTF-8" />
    <meta http-equiv="X-UA-Compatible" content="IE=edge" />
    <meta name="viewport" content="width=device-width, initial-scale=1.0" />
    <title>Document</title>
    <link rel="stylesheet" href="./css/style11.css" />
    <link rel="stylesheet" href="./css/textos11.css" />
</head>

<body>
    <header>
        <a href="./menu.html" class="a-volver-inicio">
            <button class="boton-inicio fixed">
                <img
                    src="data:image/png;base64,iVBORw0KGgoAAAANSUhEUgAAABgAAAAYCAYAAADgdz34AAAAAXNSR0IArs4c6QAAAI1JREFUSEvt1FEKgCAQBNDxpNXN6ibdrFhICCFndsI//RKUee4qFgweZXA+JkA77LZoB3AB2JjgABG+PMEx7yJZ4B0exgFg7VWRAdLhAauAFa4CdrgC/Ap3APpq2gtX7qCtIoUoQBzKRlTARjKAhWSBFolvItr3ORygIicLV54p+yzpulsBDa4bJkBbdQNjkRwZDpxmIwAAAABJRU5ErkJggg==" />
                <h3 class="texto-volver">volver a menu inicio</h3>
            </button>
        </a>
    </header>

    <section class="texto-container">
        <section class="section-invisible">

            <h2 class="h2-text">INFORMES DE LOS ENCUENTROS</h2>

            <h4 class="texto-subrayado">5 de Marzo 2022</h4>
            <ul>
                <li>Contamos con la presencia del Esc Lorenzo Hernández</li>
                <li>Se presentan dos familias como posibles nuevos integrantes</li>
                <li>Se habla del UPH como forma legal para los 16 terrenos</li>
                <li>Se comparte del proceso de separación de padrones de la totalidad del predio</li>
                <li>Se acuerda comenzar reuniones de trabajo periódicas, se propone el Sábado 12 como fecha.</li>
                <li>Se pautan ideas de trabajo para el próximo encuentro.</li>
                <li>Se comparte el aspecto económico vinculado a Jardín-Escuela/Fundación/Ecoaldea</li>
                <li>Se elabora opciones y costos para reservar lote/participación en el proyecto</li>

            </ul>
            <hr>
            <br>

            <h4 class="texto-subrayado">12 de Marzo 2022</h4>

            <ul>
                <li>De manera general hicimos la presentación de cada uno y de las ideas / proyectos generales que
                    teníamos para la comunidad.</li>
                <li>Después se habló un poco de una posible área que podría ser cedida a la intendencia y posibles
                    proyectos para ella en caso de tenermos que hacerlo cuándo del registro de la eco aldea.</li>
                <li>Se volvió a hablar de las opciones de PH y UPH, con algunos aspectos positivos o negativos de cada y
                    se percibió que era necesario traer más información a respecto para que todos pudieran elegir cual
                    sería la mejor opción.</li>
                <li>Quedamos de volver a reunirnos en el sábado próximo - dia 26/03 - para retomar este tema. Por lo que
                    entendí Raul nos iba presentar más informaciones a respecto, no sé si antes o en la própria reunión.
                </li>
            </ul>

            <hr>
            <br>

            <h4 class="texto-subrayado">2 de Abril 2022</h4>

            <ul>
                <li>El encuentro empezó con Horácio compartiendo la importancia de recordar que la Eco Aldea no es un
                    proyecto independiente pero que nace en el corazón de la Escuela.</li>
                <li>Recordar que la forma de la Eco Aldea si tiene que se ajustar a las reglas y estructuras legales
                    pero que esto no enfríe o endurezca el Proyecto. Es como el cuerpo que viene para manifestar las
                    intenciones, el PROPÓSITO. Y ahí está la fortaleza del proyecto, dónde tenemos que apoyarnos delante
                    de los desafíos y dificultades.</li>
                <li>Alejo compartió que buscó información conectada con la organización de otras ecoaldeas y percibió
                    que todas giraban en torno a un eje o propósito, que podía ser un centro educativo, una propuesta de
                    producción ecológica, etc. </li>
                <li>Cuánto a los grupos de trabajo compartió una posibilidad de organización que seria dividir en por lo
                    menos 3 ejes de trabajo: </li>
                <ol>
                    <li>ESPACIOS/PROYECTOS COLECTIVOS (con la escuela como punto de conexión definir cuales serían las
                        conexiones entre comunidad y escuela - por ej. Producción de alimentos paralos niños / espacios
                        para actividades extras para los niños como yoga, huerta, etc/ salas chicas para apoyo
                        personalizado para los niños / espacio para recibir y realizar seminários para maestros, etc).
                    </li>
                    <li>INFRA ESTRUCTURA Y CONSTRUCCIÓN (tener espacios abiertos para profundizar las ideas sobre
                        estructura y construcción de las casas).</li>
                    <li> GOVERNAZA (cómo se deciden las cosas / cómo se registra / dejar en claro como funcionan las
                        tomas decisiones/ tener alguien encargado de la recepción de visitantes y voluntários y todo lo
                        que conllevaría / talvez tener algún funcionario responsable para cuidar de detalles).
                    </li>
                    <li> GESTIÓN LEGAL / ECONÓMICA (creo que se agregó este grupo en la conversación).</li>
                    <li>COMUNICACIÓN (Álvaro presenta la posibilidad de tener un sitio web para organizar todas las
                        informaciones en un solo sitio virtual y/o también ser visible para personas de afuera como
                        manera de presentar el proyecto de la ecoaldea para visitantes, voluntarios y inversores/ cuidar
                        de simpre tener registros de las reuniones a seren compartidos con todos para que no se pierda
                        el hilo).
                    </li>

                </ol>
                <li>Daniel trajo algunas preguntas clave para refletirmos. Por qué? Para qué? (Que ayudan a teber más
                    claridad de los propósitos) Quien? Quien puede participar/colaborar (Para garantir que las ideas
                    salgan del papel) Cómo? (Por veces se descubre en el processo)</li>
                <li>También compartió la idea de Círculos de trabajo (concéntricos, se expanden, se conectan) dónde el
                    por qué y el para qué también deben estar vivos.
                </li>
                <li>Sugerió la inclusión de un Círculo ESPIRITUAL o del SER como algo que es fundamental y podría estar
                    en el centro. Trae el ejemplo de algunas eco aldeas dónde isto es bien presente, por ejemplo con el
                    hábito de se hacer meditaciones colectivas.</li>
                <li>Cuando estamos a servicio de la vida y de la tierra, con el porqué vivo y fuerte, los quienes se
                    presentan naturalmente.
                </li>
                <li>Trae la SUGERENCIA de tener un día en la semana para que se puedacaminar en el terreno, reconociendo
                    el espacio en distintos momentos del día, como manera de estarmos más presentes y cercanos. Hay la
                    idea de empezar estas caminatas después de Turismo. </li>
                <li>Álvaro compartió un poco de su trayectória y de la preocupación para que más allá de las ideas
                    seamos prácticos y podamos organizarnos para bajar a tierra los proyectos. Habló acerca de la
                    importancia de se buscar maneras de concretar las construcciones una vez que muchas famílias siguen
                    pagando alquiler. </li>
                <li>Dentre las famílias presentes pareció consensual la intención / necesidad de avanzar con las
                    construcciones dentro de 1 a 2 años.</li>
                <li>También compartimos un poco acerca de las posibilidades de recursos para las construcciones.</li>
                <ol>
                    <li>Hay posibilidad de contar con apoyos de la red mundial de permacultura en cso de mantenermos el
                        proyecto alineado con esta propuesta.</li>
                    <li>Hay opciones de redigir proyectos que tengan relevancia educativa, social y ambiental para pedir
                        créditos sin retorno para distintas organizaciones.</li>
                    <li>Se habló de algunas organizaciones cómo Trio 2 Bank (creo 🙈) o Triple Inpacto que reciben
                        proyectos y tienen inversionistas que pueden apoyar iniciativas cómo la nuestra. </li>
                    <li>Horácio habló también de la Banca Ética y de Muguel Tause conectados a la antroposofia que
                        podrían también apoyar el proyecto una vez que la ecoaldea esté super inegrada a la escuela</li>


                </ol>
                <li>Ana habló de la importancia de haber una agenda de encuentros ya establecida. Podrían ser
                    quinzenales o 1 sábado grupal, 1 sábado para grupos de trabajo, 1 libre, 1 a definir de acuerdo con
                    las necesidades. Otros participantes presentaron la importancia de mantener todos los sábados, con
                    los que estén. Siempre con un registro para que los ausentes pueda saber de qué se habló. Y en esto
                    quedamos. Entonces REUNIONES TODOS LOS SÁBADOS A LAS 10H. Pero con límite de tiempo, hasta 12h30
                    (segerencia de Roberto)🌻</li>
                <li>También se habló sobre la importancia de todos poderen acceder a los datos de la encuesta de google.
                </li>
                <li>Aún hay 2 terrenos disponibles. Y 2 temas surgen para volveren a ser hablados - si hay posibilidad
                    de dividir los terrenos entre 2 famílias o teber terrenos menores que 1250 y cuales serían las
                    restricciones para las famílias que vengan a componer la eco aldea. </li>
                <li>Por fin Horacio compartió un poco sobre los proyectos para la área de adelante a la Escuela. Nos
                    habló sobre los números y el plan para saldar las deudas del terreno. Y también la posibilidad de se
                    cobstruir el hostel o alojamiento comectivo en una de las áreas de 4 mil metros de adelante (dentro
                    de un proyecto global).</li>
                <li>Faltaría dentre otras cosas... Definir los grupos de trabajo; tener claridad de las necesidades de
                    cada família en relación a las casas y terrenos y ajustar de acuerdo con el proyecto colectivo;
                    afinar el propósito y el porqué siempre con la escuela en el .</li>
                <li>Recordando que las reuniones quedan todo sábado, con quien pueda estar, siempre con registro a ser
                    compartido. </li>
                <li>Y para después de turismo agendar un día para caminar juntos - quien pueda - por el terreno.</li>
                <li>Presentes en la reunión - Horacio, Alejo y Tati, Natalia, Daniel y Natalia, Alejandra y Roberto,
                    Adriana y Álvaro.</li>

            </ul>

            <hr>
            <br>

            <h4 class="texto-subrayado">9 de Abril 2022</h4>
            <ol>
                <li>Asisten: Federico, Horacio, Nani, Natalia, Tatiana. Se van sumando a la reunión en diferentes
                    momentos: Ana y Alejandra; Verónica; María y Camila.
                </li>
                <li>El registro no es cronológico sino por temas...</li>
                <li>Se compartieron los diagramas de análisis conceptual del anterior proyecto presentado a la
                    Intendencia, a cargo del Arq. Oscar Menéndez. Se presentan las esferas del pensar, el sentir y la
                    voluntad en torno al desarrollo de un polo cultural como proyecto amplio, no solo como actividad
                    residencial sino como forma de vida y, como tal, que genera cultura a partir de cada uno estar
                    integrado de diferentes maneras. Se enfatiza la integración y entramado que van generando las
                    diferentes esferas con todas las actividades y se presentan como diagramas abiertos a seguirse
                    construyendo.</li>
                <li>Se propone pensarlo como totalidad, esa es la idea que es de interés de la Intendencia y que puede
                    serlo también para otros organismos u organizaciones para apoyar su concreción y crecimiento (por
                    ejemplo, entidades financieras como Banca Ética, entre otros). La EcoAldea, que no formaba parte de
                    la propuesta original, se adaptaría para poder integrarse y enriquecerla.</li>
                <li>En ese marco, de proyecto o movimiento (contra)cultural, se propone seguir centrándonos en preguntas
                    como: cómo quiero/queremos vivir?; cómo lo puedo/podemos hacer posible?</li>
                <li>Se compartieron imágenes satelitales y se vieron algunos números de referencia de la normativa
                    edilicia aplicada al terreno (como factor de ocupación de suelo FOS 20%, factor de ocupación total
                    FOT40%, factor de ocupación verde 60%). No está el valor de altura máxima pero se estima sería de
                    una altura equivalente a 2 plantas.</li>
                <li>Se refuerza la idea del proyecto de albergue en el espacio de adelante por ser más conveniente para
                    el resguardo de las actividades de jardín-escuela y viviendas.
                    Se presenta a quienes no la conocían la propuesta de Artemisa de exposición y venta de artículos
                    nobles canalizando iniciativas presentes en la comunidad en los rubros de alimentación, arte,
                    juguetes, vestimenta, etc.</li>
                <li>Queda pendiente o surgen temas en relación al proyecto para poder avanzar:</li>
                <p>resolver entre la forma de PH (propiedad horizontal) o UPH (urbanización de propiedad horizontal) a
                    definir a partir de aportes en reunión con Raúl.
                    verificar la situación y posibilidades de ajuste del trámite del fraccionamiento de los dos lotes
                    frentistas de 4.000 m2 ya que la situación y propuesta de hoy es distinta a cuando se inició el
                    trámite.</p>
                <p>en caso de presentar el proyecto de EcoAldea, cómo podría ser presentado? Por 16 particulares de
                    forma conjunta? Por la Fundación? Una asociación civil conformada por los integrantes?</p>
                <li>Cuestiones operativas:</li>
                <li>varios participantes identificamos que el grupo de Whatsapp integra a muchas otras personas que no
                    están siendo parte de este proceso. Tal vez en un primer momento manifestaron interés pero no se han
                    integrado todavía. Tal como estamos avanzando y compartiendo aspectos más internos, se decide
                    comunicarlo en el grupo y quitar del grupo esos contactos a menos que manifiesten integrarse
                    plenamente.</li>
                <li>Se proponen que algunas de las reuniones tengan carácter resolutivo sobre ciertos asuntos, previo
                    aviso y orden del día compartido. La idea es que si se van haciendo registros de los encuentros,
                    cada quien pueda ir acompañando los procesos de las ideas compartidas para llegar con una postura.
                    También se enfatiza que cada persona debería identificar su sentir y compromiso con el proceso del
                    grupo y acompañar el proceso madurativo de cada idea o decisión que se va tomando. Con el apoyo del
                    registro y el compromiso de cada integrante se espera que el avance sea fluido y no se requiera
                    presentar o intercambiar reiteradas veces sobre un asunto que se va tratando o se necesita definir.
                </li>
                <li> La reunión resolutiva podría ser un sábado al mes, aún no se define cuál. El primer sábado de cada
                    mes las integrantes maestras están teniendo una formación por varios meses. </li>
<li>Sobre la presentación y definición entre PH/UPH que quedaba para el sábado 23 de abril, se informa que Luz del Sol recibe el encuentro nacional de escuelas Waldorf por lo muchos integrantes estarán dedicados a ese encuentro. Se consultará a Raúl la posibilidad de hacer la presentación por zoom el viernes 22 de tarde y que se pueda grabar. A su vez se define que la resolución se tome el sábado 30 de abril para poder tener una semana para consultas o intercambios si fueran necesarios.</li>
<li>Varios de los presentes han tenido conversaciones con personas que han expresado algún interés en ocupar los 2 terrenos aún disponibles. Se propone que cada uno de ellos se comunique y puedan ser invitados en algún momento previo a una reunión acotada para contarles del proyecto de forma más personalizada y que sea por zoom o videollamada.</li>


            </ol>
            <hr>
            <br><br><br>
            <h3 class="h2-naranja">REUNIONES GRABADAS POR ZOOM</h3>
            <h4 class="texto-subrayado">22 de abril del 2022</h4>
            <br>

<a target="blank" href="https://drive.google.com/drive/folders/1FvnsC-0L8Lbpu4IyoXYfPlJKiOD2jWzn" class="a-volver-inicio">
            <button class="boton-inicio">
               
                <h3 class="texto-volver">link a videos</h3>
            </button>
        </a>
 



        </section>
    </section>
</body>

</html>